【裁判字號】    98,審易,1778
【裁判日期】    990129
【裁判案由】    竊盜
【裁判全文】
臺灣桃園地方法院刑事判決            98年度審易字第1778號
公  訴  人  臺灣桃園地方法院檢察署檢察官
被      告  乙○○
            丙○○
上列被告因竊盜案件，經檢察官提起公訴（98年度調偵緝字第42
號、98年度偵緝字第1528號、98年度偵字第21680 號），本院判
決如下：
    主  文
乙○○共同竊盜，累犯，處有期徒刑伍月，如易科罰金，以新臺
幣壹仟元折算壹日；又竊盜，累犯，處有期徒刑肆月，如易科罰
金，以新臺幣壹仟元折算壹日，扣案之鑰匙壹支沒收；應執行有
期徒刑柒月，如易科罰金，以新臺幣壹仟元折算壹日，扣案之鑰
匙壹支沒收。
丙○○共同竊盜，處有期徒刑肆月，如易科罰金，以新臺幣壹仟
元折算壹日。
    事  實
一、緣乙○○曾前於民國93年間因贓物案件，經本院以93年度桃
    簡字第1260號判決判處有期徒刑3 月而確定在案，於96年11
    月26日執行完畢（於本案構成累犯）。
二、詎乙○○仍不知悔改，復分別為下列行為：
  (一)乙○○之同居女友丙○○為丁○○所經營址設於桃園縣桃園
    市○○路1373號「敏芬檳榔攤」之員工，二人因急需用錢，
    竟共同意圖為自己不法之所有，並基於竊盜之犯意聯絡，於
    97年3 月4 日，利用丙○○保管「敏芬檳榔攤」鑰匙之機會
    ，竊取該檳榔攤內所擺設之3 噸分離式冷氣機1 台、大型家
    用冰箱1 台、飲水機1 台，得手後變賣花用。嗣經丁○○於
    翌（5 ）日上午8 時50分許，至該檳榔攤處查看，始發現該
    檳榔攤遭竊。
  (二)另意圖為自己不法之所有，於98年9 月21日23時40分許，在
    設於桃園縣桃園市○○路文昌公園前，以其所有之鑰匙1 支
    ，竊取甲○○所有停放在上址之牌照號碼為VLF-837 號機車
    ，得手後供己騎乘使用。嗣於98年9 月22日凌晨1 時許，為
    警在桃園縣桃園市○○路文昌公園旁查獲，並扣得上開鑰匙
    1 支。
三、案經桃園縣政府警察局桃園分局報請臺灣桃園地方法院檢察
    署檢察官偵查起訴。
    理  由
壹、程序事項：
    按「被告以外之人於審判外之陳述，雖不符刑事訴訟法第15
    9 條之1 至第159 條之4 之規定，而經當事人於審判程序同
    意作為證據，法院審酌該言詞陳述或書面陳述作成時之情況
    ，認為適當者，亦得為證據。當事人、代理人或辯護人於法
    院調查證據時，知有刑事訴訟法第159 條第1 項不得為證據
    之情形，而未於言詞辯論終結前聲明異議者，視為有前項之
    同意」，刑事訴訟法第159 條之5 定有明文。查本件所有之
    供述及非供述證據，檢察官及被告2 人於本院準備程序、審
    判期日均表示無意見而不予爭執，亦未於言詞辯論終結前聲
    明異議，本院審酌上開證據資料製作時之情況，尚無違法取
    得及證明力明顯過低之瑕疵，認以之作為證據應屬適當，且
    上開各該證據均經本院於審判期日依法進行證據之調查、辯
    論，被告2 人於訴訟上之防禦權，已受保障，故上開證據資
    料均有證據能力，合先敘明。
貳、實體事項：
一、訊據被告乙○○、丙○○就前開犯罪事實，於本院訊問及審
    理時均坦承不諱（詳見本院99年1 月5 日準備程序筆錄、99
    年1 月21日審判筆錄），且據證人即告訴人丁○○於警詢、
    檢察官訊問、本院訊問時及證人即被害人甲○○於警詢及本
    院訊問時指訴綦詳，復有刑事撤回告訴狀、桃園縣桃園市調
    解委員會調解書、桃園縣政府警察局桃園分局扣押筆錄、扣
    押物品目錄表、贓物認領保管單、贓物照片1 張、監視錄影
    翻拍照片4 張等件附卷可稽，堪認屬實。被告乙○○、丙○○就此部分不利於己之自白，核與事實相符，洵堪採為論罪
    科刑之依據。
二、至起訴意旨雖另認被告2 人除竊得上開犯罪事實(一)所示財物
    外，另共同竊得原放置在系爭檳榔攤內之【三彩玉2 條、琉
    璃2條 、白玉3 條、老天珠10條、綠玉連1 條、車吉1 條、
    黑膽石10條、深綠玉2 條、玉連2 條】等財物，而此部分固
    有告訴人丁○○之指訴為憑，然被告2 人於本院審理時稱其
    等僅竊得冷氣機1 台、冰箱1 台、飲水機1 台等物，並無另
    竊取其他財物，復查無其他資料足證被害人所言屬實，而告
    訴人之告訴，本以使被告受刑事訴追為目的，故其陳述是否
    與事實相符，尚須有其他事證以資佐證，否則即難單憑告訴
    人之指訴即遽予認定被告2 人之犯罪事實。況本案被告2 人
    已坦承大部分之犯行，衡情應無就前開部分堅詞否認之必要
    ，且告訴人之指訴復查無其他證據可資佐證，本諸罪疑有他
    ，利於被告之法則，即應作被告有利之認定。再告訴人另指
    稱被告2 人亦有竊取可換取飲水機用水之水單26張（此部分
    業經公訴檢察官於99年1 月21日增列），被告2 人雖不否認
    有使用上開水單，但確切張數已不記得，且稱此係被告在本
    案發生前，即已同意其等使用，其等始將水單加以變現等語
    ；而參以告訴人確陳稱伊於案發前即與被告2 人初步達成檳
    榔攤頂讓之共識，且其亦有同意檳榔攤擺放之酒給被告2 人
    過年等語，足認被告2 人上開所陳，並非子虛，其等使用該
    等水單應無任何不法所有之意圖，故該部分亦無法認定被告
    2 人犯有竊盜罪行，附此敘明。準此，可認被告2 人確僅有
    竊取告訴人丁○○所有並所擺設於檳榔攤內之3 噸分離式冷
    氣機1 台、大型家用冰箱1 台、飲水機1 台部分無誤。
三、綜上所述，本案事證明確，被告2 人之犯行均堪認定，自應
    依法論科。
四、核被告2 人所為，均係犯刑法第320 條第1 項之普通竊盜罪
    ；被告2 人就上開事實欄二(一)所示之竊盜犯行，有犯意聯絡
    及行為分擔，均為共同正犯。被告乙○○所犯上開2 罪，犯
    意各別，行為互殊，應予分論併罰。被告乙○○有如事實欄
    一所載之前案及執行紀錄，有臺灣高等法院被告前案紀錄表
    1 份在卷可考，其受有期徒刑執行完畢後5 年內故意再犯上
    開有期徒刑之2 罪，均為累犯，就該2 罪各應依刑法第47條
    第1 項規定加重其刑。爰審酌被告2 人之素行、動機、目的
    、手段、贓物已經被害人甲○○領回、業已賠償被害人丁○○部分損失，及其等犯後皆能坦承犯行、生活狀況與智識程
    度等一切情狀，分別量處如主文所示之刑，並諭知易科罰金
    之折算標準，再就乙○○部分定如主文所示之應執行之刑。
    另按刑法第41條原規定：「前項（即易科罰金之折算標準）
    規定於數罪併罰，其應執行之刑未逾6 月者，亦適用之。」
    該規定於98 年1月21日修正為：「第1 項至第3 項規定於數
    罪併罰，其應執行之刑未逾6 個月者，亦適用之。」並移列
    於同條第8 項，且自98年9 月1 日起施行，其關於數罪併罰
    ，數宣告刑均得易科罰金，而定應執行之刑逾6 個月者，排
    除適用同條第1 項得易科罰金之規定部分，業經98年6 月19
    日大法官釋字第662 號解釋宣告自該解釋公布日起失其效力
    。嗣刑法第41條已於98年12月15日修正，同條第8 項修正為
    「第1 項至第4 項及第7 項之規定，於數罪併罰之數罪均得
    易科罰金或易服社會勞動，其應執行之刑逾6 月者，亦適用
    之。」並自98年12月30日起公布並施行，本院以為，此為前
    述大法官釋字第662 號之明文化，無庸新舊法比較，而應直
    接適用之。本件被告乙○○所犯各罪宣告刑均得易科罰金，
    雖經本院合併定應執行刑超過有期徒刑6 月，依前述說明，
    自應就本件應執行之刑諭知易科罰金之折算標準。至扣案之
    鑰匙1 支，係被告乙○○所有供上開事實欄二(二)行竊所用之
    物，業據被告乙○○於警詢、檢察官訊問及本院審理時供稱
    在卷，應依刑法第38條第1 項第2 款規定宣告沒收。
據上論斷，應依刑事訴訟法第299 條第1 項前段，刑法第28條、
第320 條第1 項、第47條第1 項、第41條第1 項前段、第8 項、
第38條第1 項第2 款、第51條第5 款，刑法施行法第1 條之1 第
1 項、第2 項前段，判決如主文。
本案經檢察官丁俊成到庭執行職務。
中    華    民    國    99   年    1      月    29    日
                  刑事庭     法  官  林靜梅
以上正本證明與原本無異。
如不服本判決應於收受判決後10日內向本院提出上訴書狀，並應
敘述具體理由。其未敘述上訴理由者，應於上訴期間屆滿後20日
內向本院補提理由書( 均須按他造當事人之人數附繕本) 「切勿
逕送上級法院」。
                             書記官  施春祝
中    華    民    國    99   年    1      月    29    日
附錄本案論罪科刑法條：
中華民國刑法第320 條第1 項
意圖為自己或第三人不法之所有，而竊取他人之動產者，為竊盜
罪，處五年以下有期徒刑、拘役或五百元以下罰金。

司法院資訊處製作；財團法人民間司法改革基金會備份。
